Minutes et répertoires du notaire Jean BRIGRAND, 6 septembre 1561 - 4 décembre 1586 (étude XXI)
Archives nationales
Minutes et répertoires du notaire Jean BRIGRAND (étude XXI)
6 septembre 1561 - 4 décembre 1586
MC/ET/XXI/3 - MC/ET/XXI/52/B
Etude XXI; Brigrand, Jean
Archives nationales de France
Minutes et répertoires: la loi 2008-696 du 15 juillet 2008 relative aux archives a fixé à 75 ans à compter de la date de l'acte, ou à 25 ans à compter de la date du décès de l'intéressé si ce délai est plus bref, le délai de communication des minutes et répertoires des notaires; ce délai est porté à 100 ans à compter de la date de l'acte si le document se rapporte à un mineur (code du Patrimoine, articles L213-2, 4e d et 5e).
Autres documents de l'étude (dossiers de clients, comptabilité...): s'agissant d'archives privées, ces documents sont communicables selon les modalités fixées par le déposant ou le donateur.
Certains documents ne sont pas accessibles en raison de leur mauvais état de conservation.
Versement
Attention: ce notaire n'a pas laissé de répertoire pour son activité dans l'étude XXI
Accès aux instruments de recherche de tous les notaires de l’étude XXI
Archives de l'étude XXI
- Minutes de Jean BRIGRAND, 1552 - 1586; MC/ET/XXI/3 - MC/ET/XXI/52/B
  - Minutes. 1561 - 1562, 25 avril, 1561 - 25 avril 1562; MC/ET/XXI/3
    Informations concernant le classement:
    Le niveau inférieur de description, quand il existe, correspond aux minutes d'actes. Toutes les minutes ne sont pas forcément décrites une à une. Les descriptions de ces minutes sont plus ou moins détaillées.
    - Peinture de la chambre de Claude Le Prieur, maître chaussetier rue de la Vieille-Tixanderie.- Marché entre Mathurin Poultier, peintre demeurant rue du Coq, près de la maison de l'Étrille Fauveau, et Claude Le Prieur, maître chaussetier, pour 'paindre sur thoille la moictié du plancher de la chambre dud. Prieur, depuis les fenestres ayans vue sur lad. rue Vieille Tixerandrye jusques à une poultre estant au meilleu d'icelle chambre, ensemble de paindre sur plastre ung paisaige sur le manteau de la cheminée estant en icelle chambre...'., 12 mars 1561; MC/ET/XXI/3
      Informations complémentaires:
      Le peintre promet de faire les ouvrages 'de couleur vifves et d'azur et selon les portraictz qu'il dict avoir monstrez aud. Le Prieur', et rendre le tout achevé pour le 23 mars prochain, moyennant le prix de 4 livres 2 sols tournois.
      Origine de l'information:
      Documents du Minutier central des notaires de Paris, Histoire de l'art au XVIe siècle (1540-1600) [477 actes], par Catherine Grodecki, tome II, Sculpture, peinture et gravure, broderie, faïence et émaillerie, orfèvrerie et joaillerie, armes et armures, Paris, Archives nationales, 1986, p. 201, notice n° 825 (instrument de recherche imprimé dématérialisé, certaines notices sont plus détaillées dans la version intégrale accessible en ligne par la rubrique 'Autres instruments de recherche', voir contexte dans le Plan d’orientation général - Notaires de Paris, guides thématiques du Minutier).
      Date de révision: 2011
      Date de création de la notice: 2009
      Documents du Minutier central des notaires de Paris, Histoire de l'art au XVIe siècle (1540-1600), par C. Grodecki, tome II, Sculpture, peinture et gravure, broderie, faïence et émaillerie, orfèvrerie et joaillerie, armes et armures, Paris, Archives nationales, 1986, 344 p.
      Le Prieur, Claude; Poultier, Mathurin
    - Marché pour faire 3 images pour l'église Saint-Gervais., 17 mars 1561; MC/ET/XXI/3
      Histoire de l'art XVIe siècle, 1530-1600 (2698 actes), par Catherine Grodecki, 1971-1986 (fichier papier entièrement dématérialisé; voir contexte dans le Plan d’orientation général - Notaires de Paris, guides thématiques du Minutier).
      marché
    - Procuration de Jean Marye, tapissier suivant la cour, à Jean Regnault, du même état., 10 octobre 1561; MC/ET/XXI/3
      procuration; Marye, Jean; Regnault, Jean; tapissier
    - Procuration par André Tiraqueau, conseiller au Parlement., 22 octobre 1561; MC/ET/XXI/3
      Histoire littéraire XVIe siècle, par Catherine Grodecki, Madelaine Jurgens, Pierre-Yves Louis, Xenia Pamfilova, 1972-1994 (fichier papier entièrement dématérialisé; voir contexte dans le Plan d’orientation général - Notaires de Paris, guides thématiques du Minutier).
      Date de création de la notice: 2012
      procuration; Tiraqueau, André
    - Marché de trois pièces de tapisserie, dont l'une de l'histoire de Vertumne, pour Martin Le Camus. - Promesse de Pasquier de Mailly, maître tapissier de haute lisse rue de la Vannerie, à Martin Le Camus, conseiller au Parlement de Paris, de faire pour lui les pièces de tapisseries ci-après déclarées (...)., 9 décembre 1561 - 12 mai 1562; MC/ET/XXI/3
      Le marché est conclu à raison de 10 livres tournois l'aune, sur quoi 60 livres ont été payées par avance.
      A la suite: 1562, 20 janvier (n. st.), 21 mars (n. st.), 4 avril, 12 mai. Quatre quittances du paiement de 40, 76, 24 et 25 livres tournois.
      Documents du Minutier central des notaires de Paris, Histoire de l'art au XVIe siècle (1540-1600) [525 actes], par Catherine Grodecki, tome I, Architecture, vitrerie, menuiserie, tapisserie, jardins, Paris, Archives nationales, 1985, p. 309, notice n° 458 (instrument de recherche imprimé dématérialisé, certaines notices sont plus détaillées dans la version intégrale accessible en ligne par la rubrique 'Autres instruments de recherche', voir contexte dans le Plan d’orientation général - Notaires de Paris, guides thématiques du Minutier).
      Documents du Minutier central des notaires de Paris, Histoire de l'art au XVIe siècle (1540-1600), par Catherine Grodecki, tome I, Architecture, vitrerie, menuiserie, tapisserie, jardins, Paris, Archives nationales, 1985, 392 p.
      Le Camus, Martin; Mailly, Pasquier de
    - Images des saints Barthélemy, Leu et Gilles pour l'église Saint-Gervais. - Marché par André Pilon, maître sculpteur et peintre d'images à Paris, envers Barthélemy Nepveu, marchand bourgeois de Paris, pour lui faire et tailler (...)., 17 mars 1562; MC/ET/XXI/3
      Le marché est conclu moyennant la somme de 30 livres tournois, dont 7 ont été payées comptant à André Pilon, qui promet rendre les images achevées dans les niches de l'église Saint-Gervais au jour de la Saint-Jean-Baptiste prochaine, à charge pour Barthélemy Nepveu de prêter au sculpteur un engin commode pour les faire mettre en place.
      Documents du Minutier central des notaires de Paris, Histoire de l'art au XVIe siècle (1540-1600) [477 actes], par Catherine Grodecki, tome II, Sculpture, peinture et gravure, broderie, faïence et émaillerie, orfèvrerie et joaillerie, armes et armures, Paris, Archives nationales, 1986, p. 119, notice n° 654 (instrument de recherche imprimé dématérialisé, certaines notices sont plus détaillées dans la version intégrale accessible en ligne par la rubrique 'Autres instruments de recherche', voir contexte dans le Plan d’orientation général - Notaires de Paris, guides thématiques du Minutier).
      Pilon, André
  - Minutes. 1561, 11 septembre - 1562, 8 mai, 11 septembre 1561 - 8 mai 1562; MC/ET/XXI/4; registre
    1561, 11 septembre à 1562, 23 mars et 8 mai.
    - Marché de couverture par Jacques Thevenet, conducteur des bâtiments de l'évêque d'Auxerre, abbé de Barbeau, avec un couvreur pour des travaux en l'hôtel de l'abbaye du Barbeau, en face du monastère de l'Ave-Maria, et en l'hôtel de Chalons devant le cimetière Saint-Nicolas-des-Champs., 12 septembre 1561; MC/ET/XXI/4
      Lieux et monuments à Paris au XVIe siècle (1070 actes), par C. Grodecki, 1971-1986 (fichier papier entièrement dématérialisé; voir contexte dans le Plan d’orientation général - Notaires de Paris, guides thématiques du Minutier).
      marché; Thevent, Jacques; couvreur
    - Marché de couverture par Jean Pajot, maître couvreur de maisons, envers Jacques Thevenet, conducteur des bâtiments de l'évêque d'Auxerre, 13 septembre 1561; MC/ET/XXI/4
      marché; Pajot, Jean; Thevenet, Jacques; évêque
    - Philippe de Flesselles, - du roi (et autres actes le concernant dans cette étude)., 14 février 1562; MC/ET/XXI/4
      Collèges et université de Paris au XVIe siècle (env. 9000 actes), par Madeleine Jurgens, Pierre-Yves Louis, Agnès Masson et Xenia Pamfilova, v. 1950, 1985-1994. (fichier papier entièrement dématérialisé; voir contexte dans le Plan d’orientation général - Notaires de Paris, guides thématiques du Minutier).
      Date de révision: 2010
      Date de création de la notice: 2007
      Flesselles, Philippe de
    - Titre nouvel par Baptiste de La Fosse, secrétaire ordinaire de la chambre du roi, qui reconnait avoir acheté à la veuve et héritière de défunt Pierre Ballard, imprimeur de musique du roi et commissaire ordinaire de l'Artillerie, une maison sise au village de Cormeilles-en-Parisis (description: vignes, etc...) dont Pierre Ballard était possesseur par contrat passé devant Huart et de Beaufort (notaires, en 1643)., 18 février 1645; MC/ET/XXI/4
      Musique XVIIe siècle [2407 actes], par Madeleine Jurgens et le personnel du Minutier, 1954-1996 ( fichier papier entièrement dématérialisé; voir contexte dans le Plan d’orientation général - Notaires de Paris, guides thématiques du Minutier).
      titre nouvel; Cormeilles-en-Parisis (Val-d'Oise); secrétaire du roi (Ancien Régime); officier de la Chambre du roi (Ancien Régime); imprimeur; commissaire (Ancien Régime); officier (armée)
  - Minutes. 1563 - 1586, MC/ET/XXI/6
    - Marché entre Jean Pierre, maître brodeur, demeurant rue de la Verrerie, à l'enseigne de la Rose, et Pierre de La Fontaine, tailleur de M. de Pyennes, pour la broderie de 75 habillements d'hommes d'armes et archers de la cour de M. de Pyennes, et aussi pour les laquais, à raison de 6 l.t. par habillement, à rendre le 5 juillet 1566., 5 mai 1566; MC/ET/XXI/6
      marché; Verrerie (rue de la); Pierre, Jean; La Fontaine, Pierre de; Pyennes, M. de; brodeur
    - Quittance par François Clouet, peintre du roi, à Denise Moiffaict, veuve de Jacques Millet, conseiller au Parlement, de 937 livres pour le rachat de 75 livres de rente à lui constituée par ledit Millet et Denis Millet, médecin du roi (28 novembre 1565 devant les mêmes notaires., 2 décembre 1566; MC/ET/XXI/6
      quittance; Clouet, François (1520?-1572); Moiffaict, Denise; Millet, Jacques; Millet, Denis; peintre; médecin
    - INJURES (Réparation) § Déclaration de Réparation d'injures par Jehan Lescoffier l'aîné maître passementier, envers Pierre Macon, tapissier des écuries du roi, 17 mars 1582; MC/ET/XXI/6
      Fichier dit 'général' XVIIe-XVIIIe siècles, par le personnel du Minutier, 1954-1999 ( fichier papier entièrement dématérialisé; voir contexte dans le Plan d’orientation général - Notaires de Paris, guides thématiques du Minutier).
      Date de révision: 2011-2012
      Date de création de la notice: 2010
      déclaration; Injures, Réparation
  - Minutes. 1564, 10 avril - 1565, 10 avril, 10 avril 1564 - 10 avril 1565; MC/ET/XXI/7
  - Minutes. 1564, 4 avril - 1565, 21 avril, 4 avril 1564 - 21 avril 1565; MC/ET/XXI/8; registre
    - Bail de vigne par Joachim Sebert au Pré st Gervais, 4 avril 1564; MC/ET/XXI/8
      Actes signalés par les lecteurs et correspondants du Minutier central des notaires de Paris, 2000-2011 (base de données migrée: voir contexte dans le Plan d’orientation général - Notaires de Paris, guides thématiques du Minutier).
      Date de création de la notice: 2006
      bail; Sebert, Joachim; viticulteur
    - Mise en apprentissage de Perrette de La Chesnaye, du Val de Gallie, 4 avril 1564; MC/ET/XXI/8
      contrat d'apprentissage; La Chesnaye, Perrette de
    - Location Guillaume Jullien, 5 avril 1564; MC/ET/XXI/8
      bail; Saint-Ouen (Seine-Saint-Denis); Jullien, Guillaume; agriculteur
    - Bail à rente concernant Jacques Pigeon gagne-denier, 5 avril 1564; MC/ET/XXI/8
      bail; Pigeon, Jacques; journalier
    - Location d'habitat par Jean Briays marchand à Paris, 8 avril 1564; MC/ET/XXI/8
      bail; Briays, Jean; commerçant
    - Vente de lits par François Poiseulx marchand bourgeois, 10 avril 1564; MC/ET/XXI/8
      acte de vente; Poiseulx, François; commerçant
    - Mise en apprentissage chez Jacques Guibert, marchand à Paris, 10 avril 1564; MC/ET/XXI/8
      contrat d'apprentissage; Guibert, Jacques; commerçant
    - Location de maison hors la porte Montmartre, par Gilles Massue tisserand en toiles, à Jean Lamy procureur au Châtelet, 10 avril 1564; MC/ET/XXI/8
      bail; Montmartre (faubourg); Massue, Gilles; Lamy, Jean; tisserand; procureur de justice (Ancien Régime)
    - Emprunt par Pierre de Soulfour vicomte de Vaulx à Jean Le Roux, praticien à Paris, 13 avril 1564; MC/ET/XXI/8
      Soulfour, Pierre de; Le Roux, Jean; juriste
    - Accord sur douaire par Pierre Le Maître, tailleur d'habits, 14 avril 1564; MC/ET/XXI/8
      accord; Le Maître, Pierre; tailleur d'habits
    - Vente d'un arpent de terre par Jean de Voulges, laboureur au Val de Gallie, à Robert Paulmier, prieur de St-Eloi de Longjumeau, 15 avril 1564; MC/ET/XXI/8
      acte de vente; Voulges, Jean de; Paumier, Robert; agriculteur
    - Bail de location par Robert de Lanoue, maître brodeur, à Louis Joly, menuisier à Paris, 18 avril 1564; MC/ET/XXI/8
      bail; Lanoue, Robert de; Joly, Louis; brodeur; menuisier
    - Vente de bois par Jacques Millet, seigneur de Villeneufve-le-Comte, à Girard Lesperetz et Germain Clignet marchands de Corbeil, 18 avril 1564; MC/ET/XXI/8
      acte de vente; Corbeil-Essonnes (Essonne); Millet, Jacques; Lesperetz, Girard; Clignet, Germain; commerçant
    - Désistement de sa ferme de la baronnie de Treignel en Champagne par Antoine Legrand, 19 avril 1564; MC/ET/XXI/8
      renonciation; Legrand, Antoine
    - Bail de revenu et loyer par Jean Le Vasseur, secrétaire du marquis d'Elbeuf, à Jean Vorsi le jeune, procureur au Châtelet, 20 avril 1564; MC/ET/XXI/8
      bail; Le Vasseur, Jean; Vorsi, Jean; procureur de justice (Ancien Régime)
    - Donation entre vifs par Jeanne Desportes à son mari Mathieu Dory clerc pour le roi, 22 avril 1564; MC/ET/XXI/8
      donation; Desportes, Jeanne; Dory, Mathieu
    - Testament de Jeanne Desportes, 23 avril 1564; MC/ET/XXI/8
      testament; Desportes, Jeanne
    - Transport de sa part de succession par Jean Pelletier porteur de blé à Paris à Nicolas Pelletier laboureur, 25 avril 1564; MC/ET/XXI/8
      cession; Pelletier, Nicolas; Pelletier, Jean; magasinier; agriculteur
    - Remise de 20 livres par Nicolas Pelletier à Jean Pelletier, 25 avril 1564; MC/ET/XXI/8
      Pelletier, Nicolas; Pelletier, Jean
    - Echange par Antoine Leart, notaire au Châtelet de Paris, avec Jacques Moreau, organiste, 26 avril 1564; MC/ET/XXI/8
      échange; Leart, Antoine; Moreau, Jacques; notaire; musicien
    - Vente d'un lit par Claude de La Grange, organiste du roi à la Ste Chapelle à Paris, à Gabriel d'Argilliers puiseur, 27 avril 1564; MC/ET/XXI/8
      acte de vente; Sainte-Chapelle; La Grange, Claude de; Argilliers, Gabriel d'
    - Remise de biens sur succession par Guillaume Troullart, fripier à Paris, au sieur Brochet, trésorier extraordinaire des guerres, 27 avril 1564; MC/ET/XXI/8
      Troullart, Guillaume; Brochet, M.; brocanteur; trésorier
    - Transport par Nicolle Coiffart, laboureur de vigne, 27 avril 1564; MC/ET/XXI/8
      cession; Coiffart, Nicolle; viticulteur
    - Transport et cession par Jean Basanier, avocat au Parlement de Paris, à Michel de Choisy, clerc en finances, 28 avril 1564; MC/ET/XXI/8
      cession; cession; Basanier, Jean; Choisy, Michel de; avocat au parlement (Ancien Régime)
    - Obligation par Jean Roze, laboureur à Bures près Saint-Clair de Goumetz, 28 avril 1564; MC/ET/XXI/8
      obligation; Roze, Jean; agriculteur
    - Déclaration de propriété par Guillaume Josset, laboureur à Verrières, 1er mai 1564; MC/ET/XXI/8
      déclaration; Josset, Guillaume; agriculteur
    - Tutelle en faveur de Geneviève de Montaut, veuve de Jean de Louvain, 1er mai 1564; MC/ET/XXI/8
      Montaut, Geneviève de; Louvain, Jean de
    - Obligation de Guillaume Josset, laboureur à Verrières, envers Adam Delassus, vendeur de bétail., 1er mai 1564; MC/ET/XXI/8
      déclaration; Verrières-le-Buisson (Essonne); Jasset, Guillaume; Delassus, Adam; agriculteur
    - Bail à ferme par Nicole le Gras, trésorier des finances du cardinal de Guise, à Macé Masson, prêtre, à Bourron, 4 mai 1564; MC/ET/XXI/8
      bail; Le Gras, Nicole; Masson, Macé; cardinal; prêtre
    - Testament de Jean de Samedi ?, archer de la compagnie du duc de Nevers, 12 mai 1564; MC/ET/XXI/8
      testament; Samedi, Jean de
    - Mise en apprentissage chez Jean Ballagny, charron, 13 mai 1564; MC/ET/XXI/8
      contrat d'apprentissage; Ballagny, Jean; charron
    - Transcription ou vidimus d'une lettre patente d'Henri II à la communauté des 120 sergents archers du Châtelet de Paris, du 20 novembre 1556., 14 mai 1564; MC/ET/XXI/8
      testament; Henri II (roi de France, 1519-1559)
    - Testament de Renée Le Taincturier femme de Jean Mourel chirurgien du prince de la Roche sur Yon, 16 mai 1564; MC/ET/XXI/8
      testament; Le Taincturier, Renée; Mourel, Jean; chirurgien
    - Vente par Girard Le Bouthillier sieur de Vigneul, 20 mai 1564; MC/ET/XXI/8
      acte de vente; Le Bouthillier, Girard
    - Ratification sur un héritage par Charles Tuellen, laboureur à Dueil-sous-Montmorency, 2 juin 1564; MC/ET/XXI/8
      ratification; partage; Tuellen, Charles; agriculteur
    - Obligation par Guillaume Le Vacher procureur à la Chambre des Comptes de Paris envers son père Richard Le Vacher, 5 juin 1564; MC/ET/XXI/8
      obligation; Le Vacher, Guillaume; Le Vacher, Richard
    - Bail d'étaux de boucherie et de terres à Corbeil par Gilles Luillier sieur d'Ursines, 6 juin 1564; MC/ET/XXI/8
      bail; Corbeil-Essonnes (Essonne); Luillier, Gilles
    - Contrat de transport fait par André Loriflan, boucher à Corbeil, pour le même Gilles Luillier, 6 juin 1564; MC/ET/XXI/8
      contrat; Corbeil-Essonnes (Essonne); Loriflan, André; Luillier, Gilles; boucher
    - Bail à location d'une maison rue du Temple par Pierre Charpentier maître savetier à Paris, pour Me Jean Serrurier, 9 juin 1564; MC/ET/XXI/8
      bail; Temple (rue du); Charpentier, Pierre; Serrurier, Jean; bottier
    - Bail à ferme à ' Uresmes ' par Gilles Luillier sieur d'Ursines, 10 juin 1564; MC/ET/XXI/8
      bail; Luillier, Gilles
    - Vente de biens meubles par Gabrielle du Mousseau, lingère à Paris, 12 juin 1564; MC/ET/XXI/8
      acte de vente; Du Mousseau, Gabrielle; teinturier blanchisseur
    - Prestation d'hommage par Nicolas Feret, praticien à Paris, pour sa femme feue de Corbie, envers Claude Versoris, curé de Saint Côme à Paris, 14 juin 1564; MC/ET/XXI/8
      Feret, Nicolas; Versoris, Claude; curé
    - Ratification d'une transaction par Richard Le Vacher, près d'Ecouen, 15 juin 1564; MC/ET/XXI/8
      ratification; accord; Le Vacher, Richard
    - Contrat d'apprentissage par Jacques Huart, de Rouen, pour son frère François Huart, 15 juin 1564; MC/ET/XXI/8
      contrat d'apprentissage; Rouen (Seine-Maritime); Huart, Jacques; Huart, François
    - Obligation pour 50 l. établie par Catherine Lamy veuve d'Antoine Watin, chirurgien à Amiens, 16 juin 1564; MC/ET/XXI/8
      obligation; Amiens (Somme); Lamy, Catherine; Watin, Antoine; chirurgien
    - Vente par Pierre de Buas, marchand à Paris, à Morel, 17 juin 1564; MC/ET/XXI/8
      acte de vente; Buas, Pierre de; Morel; commerçant
    - Contrat d'apprentissage passé par Jacques Chambon, bonnetier, avec Jean Bocquet, passementier, 19 juin 1564; MC/ET/XXI/8
      contrat d'apprentissage; Chambon, Jacques; Bocquet, Jean; fabricant d'accessoires vestimentaires; passementier
    - Vente de terre par Georges Boulery, de Corbeil, à Jean Bellanger, de Paris, 21 juin 1564; MC/ET/XXI/8
      acte de vente; Corbeil-Essonnes (Essonne); Boulery, Georges; Bellanger, Jean
    - Donation entre vifs entre Pierre de Boullaict domestique de la maison du roi, et sa femme, à Paris., 21 juin 1564; MC/ET/XXI/8
      donation; Boullaict, Pierre de
    - Obligation de rente par Claude Aubert, laboureur au Plessis-Chesnay, 24 juin 1564; MC/ET/XXI/8
      obligation; Aubert, Claude; agriculteur
    - Confirmation de rente par Claude Aubert à Pierre Leclerc, au Plessis-Chesnay, 24 juin 1564; MC/ET/XXI/8
      constitution de rente; Aubert, Claude; Leclerc, Pierre; agriculteur
    - Prise en affermage par Fiacre Tullen, laboureur à Saint-Gratien sous Montmorency, 6 juillet 1564; MC/ET/XXI/8
      bail; Tullen, Fiacre; agriculteur
    - Vente par Jean Heuldre, marchand à Paris, 7 juillet 1564; MC/ET/XXI/8
      acte de vente; Heuldre, Jean; commerçant
    - Vente de biens meubles par Regnault Le Chantre, maître savetier à Paris, 7 juillet 1564; MC/ET/XXI/8
      acte de vente; Le Chantre, Regnault; bottier
    - Accord entre Lois de Maraudon sieur de Vergenson, et Dominique Lichany, marchand fournisseur de l'argenterie du roi, 8 juillet 1564; MC/ET/XXI/8
      accord; Maraudon, Lois de; Lichany, Dominique; commerçant
    - Cession et transport d'une somme d'argent par Esmard Le Maire laboureur à Fontenay sous Bagneux et sa femme Denise Cave, à Lichany; y est question des Salviati, archidiacre de Tours, 9 juillet 1564; MC/ET/XXI/8
      cession; Le Maire, Esmard; Cave, Denise; Lichany; Salviati; agriculteur
    - Achat fait par Jérôme Dupuys à Jean Jours (ou Joiers), au bois de Vincennes, 9 juillet 1564; MC/ET/XXI/8
      acte de vente; Dupuys, Jérôme; Jour, Jean
    - Vente de terres par Jean Jacob, demeurant à Saint-Antoine-des-Champs, 9 juillet 1564; MC/ET/XXI/8
      acte de vente; Saint-Antoine (hôpital); Jacob, Jean
    - Echange de terre entre Richard Brigand, demeurant à Saint-Denis-en-France et Jean Robert de Helin, sieur de Magency, conseiller du roi en sa cour de Parlement., 11 juillet 1564; MC/ET/XXI/8
      échange; Saint-Denis (Seine-Saint-Denis); Brigrand, Richard; Robert de Helin, Jean
    - Transport de rente par Richard Brigand, demeurant à Saint-Denis, en faveur de Jacques Guerry, procureur au Châtelet de Paris., 11 juillet 1564; MC/ET/XXI/8
      transport de droits; Saint-Denis (Seine-Saint-Denis); Brigrand, Richard; Guerry, Jacques; procureur de justice (Ancien Régime)
    - Prestation de foi et hommage rendue par Nicole Ferret, praticien en cour laie, à J. Versoris curé de Saint-Côme à Paris, 12 juillet 1564; MC/ET/XXI/8
      déclaration féodale; Ferret, Nicole; Versoris, J.; juriste; curé
    - Constitution de douaire par Faron Molin, marchand à Paris, 22 juillet 1564; MC/ET/XXI/8
      Molin, Faron; commerçant
    - Ratification par Etiennette Ferrant de l'échange de terre entre Richard Brigand, son mari, demeurant à Saint-Denis-en-France et Jean Robert de Helin, sieur de Magency, passé le 11 juillet 1564, par-devant le notaire Brigand., 23 juillet 1564; MC/ET/XXI/8
      ratification; Saint-Denis (Seine-Saint-Denis); Brigrand, Richard; Robert de Helin, Jean; Ferrant, Etiennette
    - Mariage d'Isabeau Brigrand fille de Richard Brigrand avec Salomon Chamvallon (ou Chanvillon) archer des gardes du corps du roi, 23 juillet 1564; MC/ET/XXI/8
      contrat de mariage; Brigrand, Isabeau; Brigrand, Richard; Chamvallon, Salomon
    - Ratification par Etiennette Ferrand, du transport de rente par Richard Brigand, son mari, demeurant à Saint-Denis, en faveur de Jacques Guerry, procureur au Châtelet de Paris, du 11 juillet 1564, par-devant Brigand., 23 juillet 1564; MC/ET/XXI/8
      ratification; Saint-Denis (Seine-Saint-Denis); Brigrand, Richard; Guerry, Jacques, Ferrant, Etiennette; procureur de justice (Ancien Régime)
    - Bail de location par Madeleine de Viexmont bourgeoise de Paris à Guillaume Godefroy marchand, 26 juillet 1564; MC/ET/XXI/8
      bail; Viexmont, Madeleine de; Godefroy, Guillaume; commerçant